【裁判字號】    99,交聲,7
【裁判日期】    990112
【裁判案由】    聲明異議
【裁判全文】
臺灣臺中地方法院交通事件裁定           99年度交聲字第7號
原處分機關  交通部公路總局台中區監理所
異  議  人
即受處分人  甲○○
上列異議人即受處分人因違反道路交通管理處罰條例案件，對於
交通部公路總局台中區監理所民國98年11月13日所為之裁決（中
監違字第裁60-I00000000號違反道路交通管理事件裁決書），聲
明異議，本院裁定如下：
    主    文
異議駁回。
    理    由
一、原處分機關略以：異議人即受處分人甲○○（下稱受處分人
    ）所有車牌號碼7H-2619號自小客車，於民國98年6月9日10
    時30分許，在彰化縣彰化市○○路○段120號前處，因「在設
    有禁止停車標誌、標線之處所停車」之違規，為彰化縣警察
    局依違反道路交通管理處罰條例第56條第1項第4款規定逕行
    舉發。受處分人未於期限內到案申訴，本所遂於98年11月13
    日以中監違字第裁60-I00000000號裁決書，裁處罰鍰新台幣
    一千二百元整。本案經舉發單位函覆內容以「依執行員警所
    述，甲○○君於98年6月9日10時59分許，至本局彰化拖吊保
    管場完成領車程序，且旨述違規通知單移送聯內有當事人（
    甲○○君）親筆簽名無誤」。交通執法人員依道路交通管理
    處罰條例第56條第1項第4款單舉發無不當之處。本所依法裁
    處應無不合等語。
二、受處分人則以：受處分人從未收到罰單，無法繳納罰單等語
    ，聲明異議。
三、按汽車駕駛人駕駛汽車停車時，在設有禁止停車標誌、標線
    處所不得停車；汽車駕駛人在設有禁止停車標誌、標線之處
    所停車者，處新台幣六百元以上一千二百元以下罰鍰，道路
    交通安全規則第112條第1項第4款、道路交通管理處罰條例
    第56條第1項第4款分別定有明文。
四、經查受處分人所有車牌號碼7H-2619號自小客車，於民國98
    年6月9日10時30分許，在彰化縣彰化市○○路○段120號前處
    ，因「在設有禁止停車標誌、標線之處所停車」之違規，為
    彰化縣警察局依違反道路交通管理處罰條例第56條第1項第4
    款規定逕行舉發等情，有彰化縣警察局98年6月9日彰警交字
    第I00000000號舉發違反道路交通管理事件通知單附卷可稽
    ，復為受處分人所不爭執，應堪認定。又受處分人所有車牌
    號碼7H-2619號自小客車因上揭違規，經原舉發機關逕行舉
    發並拖吊移置後，已於當日10時59分許親至拖吊保管場完成
    領車程序，且在舉發違反道路交通管理事件通知單上簽名，
    有彰化縣警察局98年12月7日彰警交字第0980066900號函暨
    檢附汽車拖吊費領據及舉發違反道路交通管理事件通知單在
    卷足憑，受處分人辯稱未收受罰單，自無可採。況受處分人
    對上揭違規自小客車業經其領回一節並無異詞，益徵該汽車
    拖吊領據及舉發違反道路交通管理事件通知單上之受處分人
    簽名，當非冒名偽簽。從而原處分機關根據原舉發機關舉發
    之違規事實，依道路交通管理處罰條例第56條第1項第4款之
    規定，裁處受處分人罰鍰新台幣一千二百元，自無不合，受
    處分人聲明異議為無理由，應予駁回。
五、據上論斷，應依道路交通管理處罰條例第87條、道路交通案
    件處理辦法第19條，裁定如主文。
中    華    民    國    99    年    1     月    12    日
                    交通法庭    法  官  鍾堯航
上正本證明與原本無異。
如不服本裁定應於送達後五日內向本院提出抗告狀。
                                書記官  吳淑願
中    華    民    國    99    年    1     月    12    日

司法院資訊處製作；財團法人民間司法改革基金會備份。
